---
title: "Tarea 5_Capitulo 6"
author: "AIDEE BERENICE GUARDADO CAMACHO"
date: "2025-04-29"
output: html_document
---

```{r, echo=FALSE, include=FALSE}
knitr::opts_chunk$set(echo = TRUE)
library(knitr)
library(tidyverse)
library(discrtr) # A companion package for the book Introduction to Discrete Choice Analysis with `R`
library(dplyr) # A Grammar of Data Manipulation
library(ggplot2) # Create Elegant Data Visualisations Using the Grammar of Graphics
library(mlogit) # Multinomial Logit Models
library(readr) # Read Rectangular Text Data
library(gplots) # Various R Programming Tools for Plotting Data
library(ggmosaic) # Mosaic Plots in the 'ggplot2' Framework
library(treemapify)
library(ggridges)
library(ggalluvial)
library(evd)
library(htmlwidgets) # HTML Widgets for R
library(kableExtra) # Construct Complex Table with kable and Pipe Syntax
library(plotly) # Create interactive web graphics
library(tidyr) # Tidy messy data
#library(webshot2) # Take screenshots of web pages
library(evd)
```

**Ejercicios del Capítulo 6 <b>"Behavioral Insights from Choice Models"</b>. Considerar como referencia las notas del respectivo capítulo.**

1. ¿Cuál es la diferencia entre un efecto marginal y una elasticidad?

La diferencia principal entre un efecto marginal y una elasticidad radica en cómo miden la relación entre variables económicas y en las unidades que utilizan:
El efecto marginal mide el cambio absoluto en una variable dependiente (como ventas, ingreso, utilidad, etc.) cuando una variable independiente cambia en una unidad. Unidades: Se expresa en unidades absolutas (por ejemplo, pesos, unidades vendidas, etc.).
La elasticidad, en cambio, mide el cambio relativo o porcentual de una variable ante un cambio porcentual en otra. Es una medida adimensional que indica la sensibilidad de una variable respecto a otra. Unidades: Se expresa como un número adimensional (sin unidades) porque es una relación de porcentajes.

2. ¿Por qué no es apropiado calcular la elasticidad de una variable dummy?

No es apropiado calcular la elasticidad de una variable dummy porque las elasticidades miden cambios porcentuales, y una variable dummy (también llamada binaria o indicadora) solo toma valores de 0 o 1. En resumen, La elasticidad solo tiene sentido con variables continuas y positivas, como precios, ingresos o cantidades.
Las variables dummy solo permiten estimar cambios absolutos (marginales), no proporcionales.

3. Usa el Modelo 3 de este capítulo y calcula los efectos marginales y las elasticidades del costo de operación en la media de todas las variables.

```{r}

data("Heating")

H <- Heating %>% mlogit.data(shape = "wide", choice="depvar", varying=c(3:12))

model3 <- mlogit(depvar ~ ic + oc, data = Heating, shape = "wide", choice = "depvar", reflevel = "ec", varying = 3:12
)

medias <- Heating[1, ]

mean_cost <- Heating %>%
  select(starts_with("ic"), starts_with("oc")) %>%
  summarise(across(.cols = everything(), mean))

medias[3:12] <- mean_cost

efectos_marginales <- effects(model3, covariate = "oc", type = "ra", data = mlogit.data(medias, shape = "wide", choice = "depvar", varying = 3:12))
print("Efectos marginales:")
print(efectos_marginales)

elasticidades <- effects(model3, covariate = "oc", type = "rr", data = mlogit.data(medias, shape = "wide", choice = "depvar", varying = 3:12))
print("Elasticidades:")
print(elasticidades)

```

4. Usa el Modelo 3 de este capítulo para calcular el reembolso necesario para alcanzar una tasa de penetración del 10% de las bombas de calor.

```{r}

rebates <- seq(0, 2000, by = 50)

hp_shares <- numeric(length(rebates))

Heating_original <- Heating

for (i in seq_along(rebates)) {
  Heating_temp <- Heating_original
  Heating_temp$ic.hp <- Heating_temp$ic.hp - rebates[i]
  
  Heating_long <- mlogit.data(Heating_temp, shape = "wide", choice = "depvar",
                              varying = 3:12, id.var = "idcase")
  
  prob_temp <- predict(model3, newdata = Heating_long, type = "probabilities")
  
  hp_shares[i] <- mean(prob_temp[, "hp"])
}

target_share <- 0.10
required_rebate <- rebates[min(which(hp_shares >= target_share))]
required_rebate

```

El resultado nos indica que el subsidio mínimo requerido es 450, lo que significa, según este modelo, que se necesita una reducción de costo de 450 unidades monetarias para alcanzar la cuota deseada.

Estima un nuevo modelo que extienda el Modelo 3 incorporando la edad del jefe del hogar. Usa el sistema eléctrico de habitación (“er”) como nivel de referencia.

```{r}

model4 <- mlogit(depvar ~ ic + oc | agehed, Heating, shape = "wide", choice = "depvar", reflevel = "er", varying = c(3:12))

summary(model4)

```

5. Usa el likelihood ratio test para comparar tu nuevo modelo con el Modelo 3. Discute los resultados.

```{r}

lrtest(model3, model4)

```

El  agregar la variable agehed mejora ligeramente el ajuste del modelo (el likelihood ratio test aumentó), aunque la diferencia no es estadísticamente significativa. Esto nos sugiere que la edad del jefe del hogar no tiene un impacto fuerte en la elección de bombas de calor en este contexto.

6. ¿Es significativo el cociente entre el coeficiente del costo de instalación (u operación) y el coeficiente de la edad del jefe del hogar? Explica.

No es válido interpretar directamente los cocientes $\frac{ic}{agehed}$ y $\frac{oc}{agehed}$, ya que representan distintos tipos de variables (específicas de la alternativa vs. del individuo).






